【裁判字號】    96,易,3725
【裁判日期】    970111
【裁判案由】    竊盜
【裁判全文】
臺灣板橋地方法院刑事判決              96年度易字第3725號
公  訴  人  臺灣板橋地方法院檢察署檢察官
被      告  丙○○
上列被告因竊盜案件，經檢察官提起公訴（96年度偵字第27453
號），因被告於準備程序中就被訴事實為有罪之陳述，經本院裁
定行簡式審判程序，並判決如下：
    主  文
丙○○攜帶兇器、毀越安全設備、於夜間侵入住宅竊盜，未遂，
累犯，處有期徒刑肆月，扣案尖嘴鉗、十字螺絲起子各壹支、T
型扳手肆支、開鎖工具貳支、手套壹雙、手電筒壹支均沒收；又
攜帶兇器竊盜、於夜間侵入住宅竊盜，未遂，累犯，處有期徒刑
肆月，扣案尖嘴鉗、十字螺絲起子各壹支、T 型扳手肆支、開鎖
工具貳支、手套壹雙、手電筒壹支均沒收；應執行有期徒刑柒月
，扣案尖嘴鉗、十字螺絲起子各壹支、T 型扳手肆支、開鎖工具
貳支、手套壹雙、手電筒壹支均沒收。
    事  實
一、丙○○前因竊盜案件，經本院於民國九十四年七月二十七日
    以九十四年度易字第七三五號刑事判決判處有期徒刑六月，
    如易科罰金以銀元三百元折算一日，九十四年十一月二日判
    決確定，並於九十五年二月二十七日易科罰金執行完畢。詎
    其猶不知悔改，竟意圖為自己不法之所有，於九十六年十一
    月七日下午五時三十分之夜間，攜帶其所有在客觀上足以作
    為兇器使用之尖嘴鉗、十字螺絲起子各一支、T 型扳手四支
    、開鎖工具二支及其所有之手套一雙、手電筒一支，行經臺
    北縣新莊市○○路一一六巷十號公寓，見一樓大門未關，即
    侵入該處四樓頂樓，並以上開尖嘴鉗剪斷乙○○位於該址頂
    樓加蓋住處鐵窗欄杆後，由該窗戶踰越入內，著手搜尋財物
    ，惟未尋獲任何有價值之財物而未得逞。隨後又攜帶上開工
    具至同棟十二號四樓頂樓加蓋之甲○○住處屋外，著手欲以
    相同手法剪斷該戶鐵窗欄杆入內行竊，然因無法剪斷鐵窗而
    未得逞，並逃離現場。嗣於同日晚間六時五十分許，在臺北
    縣新莊市○○路一一六巷十四號四樓頂之水塔下方為警查獲
    ，並扣得上開尖嘴鉗、十字螺絲起子一支、T 型扳手四支、
    開鎖工具二支、手套一雙、手電筒一支。
二、案經乙○○、甲○○訴由臺北縣政府警察局新莊分局報請臺
    灣板橋地方法院檢察署檢察官偵查起訴，因丙○○於本院準
    備程序中為有罪之陳述，經本院裁定以簡式審判程序審理。
    理  由
一、訊據被告丙○○對於上揭事實坦承不諱，核與證人即告訴人
    乙○○、甲○○於警詢中指述之情節相符，並有查獲照片十
    六幀附卷可稽，及尖嘴鉗、十字螺絲起子各一支、T 型扳手
    四支、開鎖工具二支、手套一雙、手電筒一支扣案可資佐證
    ，足認被告自白與事實相符。本案事證明確，被告犯行均堪
    認定，應依法論科。
二、查被告持以行竊之尖嘴鉗、十字螺絲起子各一支、T 型扳手
    四支、開鎖工具二支，係金屬材質甚為堅硬銳利，此有照片
    二幀佐卷可參，足認該等物品在客觀上係足以對人之生命、
    身體、安全構成威脅之兇器無誤。又窗戶所設欄桿具有防盜
    之作用，為安全設備之一種。按刑法上所謂夜間，為日出前
    日沒後，最高法院二十九年滬上字第六三號判例可資參照。
    查北部地區九十六年十一月七日之日沒時間為下午五時十分
    ，有交通部中央氣象局中華民國九十六年日出日沒時刻表可
    參，被告於該日日沒後之下午五時三十分許，侵入公寓頂樓
    ，依前開說明，自屬於夜間侵入住宅。又刑法上所謂之未遂
    犯，限於「已著手於犯罪行為之實行」，所謂「著手」是基
    於犯罪由決意、準備、著手、實行等階段之判斷，犯罪階段
    之判斷固然可依行為人顯現在外之客觀行為，但因犯罪階段
    事實上是由行為人主觀地依照其犯罪計畫來加以決定，因此
    所謂「著手」的判斷實無法剔除行為人主觀要素，本案被告
    進入上址十號四樓頂樓加蓋之乙○○住處搜尋財物，已屬著
    手，殆無疑問；而其攜帶上開工具至上址十二號四樓頂樓加
    蓋之甲○○住處屋外，欲剪斷該戶鐵窗欄杆入內行竊等情，
    業據被告自白在卷，並與卷證相符，依其客觀行為已至被害
    人處所，與被害客體有直接密接關係，並以所攜尖嘴鉗剪鐵
    窗欄杆，與進入屋內竊取物品亦具有時間上的直接密接性，
    且顯已對該法條所欲保障之居住自由及財產安全產生直接危
    害，依被告之犯罪階段計畫，已啟動本件加重竊盜罪之構成
    要件行為，被告上開行為亦應認已達到著手之階段。核被告
    所為，就被害人乙○○部分，係犯刑法第三百二十一條第二
    項、第一項第一款、第二款、第三款之攜帶兇器毀越安全設
    備於夜間侵入住宅竊盜罪（公訴意旨漏未論及夜間侵入住宅
    ，容有未恰，應予補充），就被害人甲○○部分係犯刑法第
    三百二十一條第二項、第一項第一款、第三款之攜帶兇器於
    夜間侵入住宅竊盜罪（公訴意旨漏未論及夜間侵入住宅，尚
    有未恰，亦應予補充）。被告二次犯行均已著手於加重竊盜
    之犯罪行為之實行，然未取得財物，均為未遂犯，應依刑法
    第二十五條第二項之規定，按既遂犯之刑度減輕其刑。又被
    告所犯上開二次竊盜犯行，被害人互異，且於不同時、地所
    為，並無密接不可分之情形，無接續犯之適用，自應分論併
    罰，公訴意旨認係接續犯，容有誤會。另就被害人乙○○部
    分，被告所為侵入住宅與毀損行為；就被害人甲○○部分，
    被告所為侵入住宅行為，分別結合於其所犯毀越安全設備、
    於夜間侵入住宅竊盜之罪質中，無更行構成侵入住宅及毀損
    罪之餘地，併此敘明。又被告前有如事實欄所述刑事科刑執
    行紀錄，於九十五年二月二十七日易科罰金執行完畢，有臺
    灣高等法院被告前案紀錄表一份在卷可按，其於上開有期徒
    刑執行完畢後五年內，故意再犯本案有期徒刑以上之罪，均
    為累犯，應依刑法第四十七條第一項之規定，分別加重其刑
    ，並均先加後減之。爰審酌被告時值青年，並有如事實欄所
    載竊盜前科，素行不佳，不思正當工作以獲取財物，反以竊
    盜手段不勞而獲，其觀念偏差，有待矯治，兼衡其實際上並
    未竊得財物、犯後坦承犯行等一切情狀，分別量處如主文所
    示之刑，並合併定其應執行之刑，以示懲儆。扣案之尖嘴鉗
    、十字螺絲起子各一支、T 型扳手四支、開鎖工具二支、白
    色手套一雙、手電筒一支，係被告所有，供本件犯罪所用之
    物或預備之用，業據被告於歷次偵審程序中供承無誤，爰依
    刑法第三十八條第一項第二款規定宣告沒收。
據上論斷，應依刑事訴訟法第二百九十九條第一項前段，刑法第
三百二十一條第二項、第一項第一款、第二款、第三款、第二十
五條第二項、第四十七條第一項、第三十八條第一項第二款、第
五十一條第五款，判決如主文。
本案經檢察官謝岳龍到庭執行職務。
中    華    民    國    97    年    1     月    11    日
                刑事第十五庭    法  官  劉  安  榕
以上正本證明與原本無異
如不服本判決應於送達後10日內向本院提出上訴狀
                                書記官  石  于  倩
中    華    民    國    97    年    1     月    21    日
附錄本案論罪科刑法條全文：
中華民國刑法第321條
（加重竊盜罪）
犯竊盜罪而有左列情形之一者，處 6 月以上、 5 年以下有期徒
刑：
一  於夜間侵入住宅或有人居住之建築物、船艦或隱匿其內而犯
    之者。
二  毀越門扇、牆垣或其他安全設備而犯之者。
三  攜帶兇器而犯之者。
四  結夥三人以上而犯之者。
五  乘火災、水災或其他災害之際而犯之者。
六  在車站或埠頭而犯之者。
前項之未遂犯罰之。


司法院資訊處製作；財團法人民間司法改革基金會備份。
